Minutes et répertoires du notaire Simon I CHARLET, 12 février 1608 - 3 mars 1652 (étude IV)
Archives nationales
- Minutes de Simon I CHARLET, 1608 - 14 avril 1652; MC/ET/IV/38 - MC/ET/IV/145
  - Minutes (obligations) et brevets. 1612 - 1614, MC/ET/IV/131; Document détérioré.
    - Obligation par Jean Le Roy, maître peintre, demeurant rue Saint-Père à Saint-Germain-des-Prés, envers Nicolas Trellen, praticien, d'une somme de 30 livres, à lui prêtée et remboursable d'ici un mois., 14 novembre 1613; MC/ET/IV/131
      Documents du Minutier central concernant les peintres, sculpteurs et graveurs au XVIIe siècle (1600-1650) [études I à X, 1955 actes], par Marie-Antoinette Fleury, tome I, Paris, S.E.V.P.E.N, 1969, p. 428 (instrument de recherche imprimé dématérialisé, certaines notices sont plus détaillées dans la version intégrale accessible en ligne par la rubrique 'Autres instruments de recherche', voir contexte dans le Plan d’orientation général - Notaires de Paris, guides thématiques du Minutier).
      obligation; Saint-Germain-des-Prés (hameau); Saint-Père (rue); Le Roy, Jean; Trellen, Nicolas; peintre; juriste
  - Minutes (obligations) et brevets. 1615 - 1618, MC/ET/IV/132
    - Obligation par Toussaint Chevance, marchand, demeurant à Lagny-sur-Marne, envers Samuel Mouton, maître peintre à Paris, de 372 livres restant à payer sur une vente d'héritages., 28 juillet 1620; MC/ET/IV/132
      Documents du Minutier central concernant les peintres, sculpteurs et graveurs au XVIIe siècle (1600-1650) [études I à X, 1955 actes], par Marie-Antoinette Fleury, tome I, Paris, S.E.V.P.E.N, 1969, p. 509 (instrument de recherche imprimé dématérialisé, certaines notices sont plus détaillées dans la version intégrale accessible en ligne par la rubrique 'Autres instruments de recherche', voir contexte dans le Plan d’orientation général - Notaires de Paris, guides thématiques du Minutier).
      obligation; Lagny-sur-Marne (Seine-et-Marne); Chevance, Toussaint; Mouton, Samuel; commerçant; peintre
    - Obligation par Pierre Piot, joueur d'instruments, demeurant place de Grève, à l'enseigne du Croissant, envers Sébastien Humbert, maître cordonnier, de 9 livres 4 sols, pour fourniture de souliers et bottes payable en un mois., 7 janvier 1621; MC/ET/IV/132; (Brevets.)
      Documents du Minutier central concernant l'histoire de la musique (1600-1650), par Madeleine Jurgens, tome I [études I à X, 1763 actes], Paris, Archives nationales, 1967, p. 592 (instrument de recherche imprimé dématérialisé, certaines notices sont plus détaillées dans la version intégrale accessible en ligne par la rubrique 'Autres instruments de recherche', voir contexte dans le Plan d’orientation général - Notaires de Paris, guides thématiques du Minutier).
      Piot, Pierre
  - Minutes (obligations) et brevets. 1619 - 1621, MC/ET/IV/133
    - Obligation par François Henry, maître peintre à Paris et peintre ordinaire de la ville, envers François Aulbin, procureur en la ville de Bonneval ,(1) agissant au nom de sa mère, Nesle Le Cocq, veuve de Pierre Aulbin, procureur fiscal à Bonneval, de la somme de 90 livres tournois pour le rachat d'une rente., 21 octobre 1617; MC/ET/IV/133
      Compléments de description: (1) Il s'agit vraisemblablement de Bonneval, arr. Châteaudun, Eure-et-Loir.
      Documents du Minutier central concernant les peintres, sculpteurs et graveurs au XVIIe siècle (1600-1650) [études I à X, 1955 actes], par Marie-Antoinette Fleury, tome I, Paris, S.E.V.P.E.N, 1969, p. 301 (instrument de recherche imprimé dématérialisé, certaines notices sont plus détaillées dans la version intégrale accessible en ligne par la rubrique 'Autres instruments de recherche', voir contexte dans le Plan d’orientation général - Notaires de Paris, guides thématiques du Minutier).
      obligation; Bonneval (Eure-et-Loir); Châteaudun (Eure-et-Loir); Aulbin (veuve); Aulbin, François; Aulbin, Pierre; Henry, François; Le Cocq, Nesle; peintre
  - Minutes (obligations) et brevets. 1622 - 1623, MC/ET/IV/134; Document détérioré.
    - Obligation par Pascal de Tremblecourt, peintre, demeurant grande rue Mouffetard, au faubourg Saint-Marcel, envers François Henry, maître peintre, pour une somme de 36 livres que ce dernier lui a prêtée., 8 juillet 1622; MC/ET/IV/134
      Documents du Minutier central concernant les peintres, sculpteurs et graveurs au XVIIe siècle (1600-1650) [études I à X, 1955 actes], par Marie-Antoinette Fleury, tome I, Paris, S.E.V.P.E.N, 1969, p. 682 (instrument de recherche imprimé dématérialisé, certaines notices sont plus détaillées dans la version intégrale accessible en ligne par la rubrique 'Autres instruments de recherche', voir contexte dans le Plan d’orientation général - Notaires de Paris, guides thématiques du Minutier).
      obligation; Mouffetard (rue); Saint-Marcel (faubourg); Henry, François; Tremblecourt, Pascal de; peintre
    - Obligation par Aymé Vaude, compagnon peintre, et par Marguerite Dubois, sa femme, demeurant rue de la Tisseranderie, à Jean Mercier, talonnier, demeurant même rue, d'une somme de 39 livres 9 sols 4 deniers tournois, pour reste des loyers qu'ils devaient audit Mercier d'une chambre qu'ils ont occupée chez lui et d'une couchette qu'il leur a vendue., 25 octobre 1623; MC/ET/IV/134
      Documents du Minutier central concernant les peintres, sculpteurs et graveurs au XVIIe siècle (1600-1650) [études I à X, 1955 actes], par Marie-Antoinette Fleury, tome I, Paris, S.E.V.P.E.N, 1969, p. 692 (instrument de recherche imprimé dématérialisé, certaines notices sont plus détaillées dans la version intégrale accessible en ligne par la rubrique 'Autres instruments de recherche', voir contexte dans le Plan d’orientation général - Notaires de Paris, guides thématiques du Minutier).
      obligation; Tixeranderie (rue de la); Dubois, Marguerite; Mercier, Jean; Vaude, Aimé; peintre
  - Minutes (obligations) et brevets. 1624 - 1625, MC/ET/IV/135; Document détérioré.
    - Obligation par Claude Coffin, chantre de la chapelle de musique du roi, demeurant rue de la Mortellerie, à Jean Guichard, marchand hôtelier, bourgeois de Paris, demeurant rue Saint-Gervais, de 150 livres pour dépense de bouche faite en sa maison et pour prêt d'argent., 21 mars 1625; MC/ET/IV/135
      Documents du Minutier central concernant l'histoire de la musique (1600-1650), par Madeleine Jurgens, tome I [études I à X, 1763 actes], Paris, Archives nationales, 1967, p. 94 (instrument de recherche imprimé dématérialisé, certaines notices sont plus détaillées dans la version intégrale accessible en ligne par la rubrique 'Autres instruments de recherche', voir contexte dans le Plan d’orientation général - Notaires de Paris, guides thématiques du Minutier).
    - Bail par Marie Lemaire, veuve de François Jacques, marchand quincailler, bourgeois de Paris, demeurant sur le pont Notre-Dame, paroisse Saint-Jacques-de-la-Boucherie, pour trois ans, à partir de la Saint-Rémi, à Pierre de La Halle, organiste de la Sainte-Chapelle royale du Palais et du couvent des Cordeliers, rue de la Harpe, d'une maison comportant un corps d'hôtel, rue du Battoir, moyennant 270 livres t., 2 septembre 1625; MC/ET/IV/135; (brevets)
      Documents du Minutier central concernant l'histoire de la musique (1600-1650), par Madeleine Jurgens, tome I [études I à X, 1763 actes], Paris, Archives nationales, 1967, p. 704 (instrument de recherche imprimé dématérialisé, certaines notices sont plus détaillées dans la version intégrale accessible en ligne par la rubrique 'Autres instruments de recherche', voir contexte dans le Plan d’orientation général - Notaires de Paris, guides thématiques du Minutier).
    - Obligation par Jean Chrestien, maître peintre, et par Françoise Le Roy, sa femme, envers Michel Particelle, écuyer, sieur d'Hemery, absent, d'une somme de 100 livres tournois pour prêt d'argent., 4 octobre 1625; MC/ET/IV/135
      Documents du Minutier central concernant les peintres, sculpteurs et graveurs au XVIIe siècle (1600-1650) [études I à X, 1955 actes], par Marie-Antoinette Fleury, tome I, Paris, S.E.V.P.E.N, 1969, p. 138 (instrument de recherche imprimé dématérialisé, certaines notices sont plus détaillées dans la version intégrale accessible en ligne par la rubrique 'Autres instruments de recherche', voir contexte dans le Plan d’orientation général - Notaires de Paris, guides thématiques du Minutier).
      obligation; Chrestien, Jean; Hemery (M. d'); Le Roy, Françoise; Particelli d'Emery, Michel (1596-1650); peintre
  - Minutes (obligations) et brevets. 1626 - 1627, MC/ET/IV/136; Document détérioré.
    - Obligation par Jean Provost, maître peintre, demeurant place de Grève, envers Antoine Arcillion, marchand épicier, pour une somme de 21 livres représentant deux termes, échus le 31 décembre dernier, du loyer d'une chambre qu'il occupe dans la maison dudit Arcillion, 5 février 1626; MC/ET/IV/136
      obligation; Grève (place de); Arcillion, Antoine; Provost, Jean; peintre; commerçant
    - Obligation par Pierre Petitjean, dit La Rocque, l'un des chevau-légers de la compagnie du roi, demeurant rue de Poitou, chez le boulanger du duc d'Angoulême [Charles de Valois, duc], et par Marie [II] Bidault, sa femme, envers Jean Massieu, marchand mercier, bourgeois de Paris, demeurant sur le pont Notre-Dame, de 100 livres pour vente de passements et boutons d'or et d'argent, payables en trois mois., 26 mai 1627; MC/ET/IV/136
      Documents du Minutier central des notaires de Paris, Le théâtre professionnel à Paris, 1600-1649, étude par Alan Howe, documents analysés par Madeleine Jurgens et Alan Howe [457 actes], transcriptions par Andrée Chauleur et Pierre-Yves Louis, Paris, Archives nationales, 2000, notice n° 237 (instrument de recherche imprimé dématérialisé dont la version intégrale est accessible en ligne par la rubrique 'Autres instruments de recherche', voir contexte dans le Plan d’orientation général - Notaires de Paris, guides thématiques du Minutier).
      obligation; Poitou (rue de); Notre-Dame (pont); Angoulême, Charles de Valois (1573-1650, duc d'); Petitjean dit La Rocque, Pierre; Bidault, Marie II; Massin, Jean; Massieu, Jean; boulanger; commerçant
  - Minutes (obligations) et brevets. 1628, MC/ET/IV/137; Document détérioré.
    1628: brevets, obligations.
    1632, 5 mars: brevet.
    - Obligation par Marguerite Jacquet, veuve de François Papelard, tonnelier, demeurant rue Saint-Germain-l'Auxerrois, en la maison de M. Dansse, apothicaire de la reine, à Simon Le Duc, crieur ordinaire du roi en la ville et prévôté de Paris, à Pierre Gilbert, à Mathurin Noyret et à Gentien Le Chable, jurés trompettes du roi, de la somme de 45 livres, soit 27 livres aux trompettes et le reste à Le Duc pour avoir fait ajournement à son de trompe et cri public d'un nommé Jean de Labre, curé de La Chapelle-sur-Chézy à la suite d'une sentence rendue le 1er août en faveur de ladite Jacquet par le bailli de l'église de Paris., 19 août 1628; MC/ET/IV/137
      Documents du Minutier central concernant l'histoire de la musique (1600-1650), par Madeleine Jurgens, tome I [études I à X, 1763 actes], Paris, Archives nationales, 1967, p. 281 (instrument de recherche imprimé dématérialisé, certaines notices sont plus détaillées dans la version intégrale accessible en ligne par la rubrique 'Autres instruments de recherche', voir contexte dans le Plan d’orientation général - Notaires de Paris, guides thématiques du Minutier).
  - Minutes (obligations) et brevets. 1629 - 1630, MC/ET/IV/138
    - Obligation par Denise Leconte, fille majeure, demeurant rue Saint-Martin, paroisse Saint-Nicolas-des-Champs, envers Thomas Jacquet, maître peintre à Paris, (1) pour une somme de 84 livres tournois qu'il lui a prêtée et qu'elle s'engage à lui rendre dans un an. (obligations)., 1er juillet 1629 - 1er juillet 1630; MC/ET/IV/138
      1630, 1er juillet. - Obligation par Philippe Juir, maître tailleur d'habits, demeurant rue Barre-du-Bec, envers ledit Jacquet, pour une somme de 30 livres restant à payer sur celle de 84 livres et qu'il s'engage à lui rembourser dans un an..
      Compléments de description: (1) Le domicile n'est pas précisé.
      Documents du Minutier central concernant les peintres, sculpteurs et graveurs au XVIIe siècle (1600-1650) [études I à X, 1955 actes], par Marie-Antoinette Fleury, tome I, Paris, S.E.V.P.E.N, 1969, p. 345 (instrument de recherche imprimé dématérialisé, certaines notices sont plus détaillées dans la version intégrale accessible en ligne par la rubrique 'Autres instruments de recherche', voir contexte dans le Plan d’orientation général - Notaires de Paris, guides thématiques du Minutier).
      obligation; Barre-du-Bec (rue); Saint-Martin (rue); Saint-Nicolas-des-Champs (paroisse); Jacquet, Thomas; Juir, Philippe; Leconte, Denise; peintre; tailleur d'habits
    - Obligation par Antoine de Richard, écuyer, sieur de Lisle, demeurant rue du Temple, envers Simon Colin, maître peintre, bourgeois de Paris, pour une somme de 100 livres remboursable dans six mois. (obligations)., 3 décembre 1629; MC/ET/IV/138
      Documents du Minutier central concernant les peintres, sculpteurs et graveurs au XVIIe siècle (1600-1650) [études I à X, 1955 actes], par Marie-Antoinette Fleury, tome I, Paris, S.E.V.P.E.N, 1969, p. 141 (instrument de recherche imprimé dématérialisé, certaines notices sont plus détaillées dans la version intégrale accessible en ligne par la rubrique 'Autres instruments de recherche', voir contexte dans le Plan d’orientation général - Notaires de Paris, guides thématiques du Minutier).
      obligation; Temple (rue du); Colin, Simon; Richard, Antoine de; peintre
    - Reconnaissance par Ambroise Vigan, écuyer, archer des gardes du corps de Monsieur frère du roi et capitaine de ses gardes, demeurant rue des Bons-Enfants, à l'enseigne de la Croix d'or, d'une obligation autographe, passée sous seing privé, le 14 juin 1630, de 200 livres envers M. Bigot et Nicolas Porteceille, tambour et fifre du roi, payable à volonté., 22 juin 1630; MC/ET/IV/138
      Documents du Minutier central concernant l'histoire de la musique (1600-1650), par Madeleine Jurgens, tome I [études I à X, 1763 actes], Paris, Archives nationales, 1967, p. 239 (instrument de recherche imprimé dématérialisé, certaines notices sont plus détaillées dans la version intégrale accessible en ligne par la rubrique 'Autres instruments de recherche', voir contexte dans le Plan d’orientation général - Notaires de Paris, guides thématiques du Minutier).
    - Obligation par Roch Régnier, maître sculpteur, demeurant rue Saint-Martin, à l'Image Saint Laurent, paroisse Saint-Laurent, envers Nicolas de La Place, procureur au Châtelet de Paris, d'une somme de 30 livres tournois, pour ses salaires et vacations dans une affaire relative à la succession de Pierre Bellier. (obligations)., 2 novembre 1630; MC/ET/IV/138
      Cette somme est payable à la volonté dudit La Place.
      Documents du Minutier central concernant les peintres, sculpteurs et graveurs au XVIIe siècle (1600-1650) [études I à X, 1955 actes], par Marie-Antoinette Fleury, tome I, Paris, S.E.V.P.E.N, 1969, p. 623 (instrument de recherche imprimé dématérialisé, certaines notices sont plus détaillées dans la version intégrale accessible en ligne par la rubrique 'Autres instruments de recherche', voir contexte dans le Plan d’orientation général - Notaires de Paris, guides thématiques du Minutier).
      obligation; Saint-Laurent (image); Saint-Laurent (paroisse); Saint-Martin (rue); Bellier, Pierre; La Place, Nicolas de; Régnier, Roch; procureur de justice (Ancien Régime); sculpteur
  - Minutes (obligations) et brevets. 1631 - 1632, MC/ET/IV/139
  - Minutes (obligations) et brevets. 1633, MC/ET/IV/140
    - Obligation par Jean Le Roy, musicien ordinaire de la reine, demeurant rue de la Culture-Sainte-Catherine, à Michel Delaporte, huissier à cheval au Châtelet, de 50 livres remboursables à volonté., 21 mars 1633; MC/ET/IV/140
      Documents du Minutier central concernant l'histoire de la musique (1600-1650), par Madeleine Jurgens, tome I [études I à X, 1763 actes], Paris, Archives nationales, 1967, p. 307 (instrument de recherche imprimé dématérialisé, certaines notices sont plus détaillées dans la version intégrale accessible en ligne par la rubrique 'Autres instruments de recherche', voir contexte dans le Plan d’orientation général - Notaires de Paris, guides thématiques du Minutier).
      Le Roy, Jean
  - Minutes (obligations) et brevets. 1636 - 1639, MC/ET/IV/141
  - Minutes (obligations) et brevets. 1640 - 1642, MC/ET/IV/142
    - Transport de bail pour un an, par Antoine Adam, maître tailleur d'habits, demeurant rue des Boucheries-Saint-Germain, à Jean Jumel, maître peintre à Saint-Germain-des-Prés, demeurant faubourg Saint-Jacques, d'une boutique et une chambre au-dessus dépendant d'une maison sise rue des Boucheries-Saint-Germain, et qu'il tenait à bail de Louise Hanot depuis le 12 novembre 1601, moyennant un loyer annuel de 60 livres tournois., 24 octobre 1602; MC/ET/IV/142
      Jean Jumel s'engage en outre à avancer à ladite Hanot les termes de Pâques et de Saint-Jean-Baptiste prochains.
      1602, 24 octobre. - Quittance par Louise Hanot, femme séparée de biens de Jean Canu, maître bourrelier, demeurant dans ladite maison, d'une somme de 30 livres pour lesdits termes.
      Documents du Minutier central concernant les peintres, sculpteurs et graveurs au XVIIe siècle (1600-1650) [études I à X, 1955 actes], par Marie-Antoinette Fleury, tome I, Paris, S.E.V.P.E.N, 1969, p. 351 (instrument de recherche imprimé dématérialisé, certaines notices sont plus détaillées dans la version intégrale accessible en ligne par la rubrique 'Autres instruments de recherche', voir contexte dans le Plan d’orientation général - Notaires de Paris, guides thématiques du Minutier).
      quittance; Boucheries-Saint-Germain (rue des); Saint-Jacques (faubourg); Adam, Antoine; Canu, Jean; Hanot, Louise; Jumel, Jean; sellier; peintre; tailleur d'habits
  - Minutes (obligations) et brevets. 1642 - 1644, MC/ET/IV/143
  - Brevets. 1644 - 1647, août, 1644 - août 1647; MC/ET/IV/144; Document détérioré.
    brevet notarié
  - Brevets. 1647, septembre - 1652, 21 février, septembre 1647 - 21 février 1652; MC/ET/IV/145; Document détérioré.
- Répertoire(s) de Simon I CHARLET, 12 février 1608 - 3 mars 1652; MC/RE/IV/1
  - Répertoire. 1608, 12 février - 1652, 3 mars, 12 février 1608 - 3 mars 1652; MC/RE/IV/1
    Informations concernant le classement et la cotation:
    Le niveau inférieur de description, quand il existe, correspond aux mentions d'actes contenues dans le répertoire. Parmi celles-ci, certaines peuvent y être décrites, de manière plus ou moins détaillée. Pour consulter l'acte proprement dit, il convient de rechercher la cote au niveau des articles (registre ou liasse) des minutes du notaire (cote de type 'MC/ET').
    - Vente de rente: Eloi Lecomte, Jacques Dubuys., 03 janvier 1643; MC/RE/IV/1; Numéroté séquentiellement dans le répertoire
      Origine de l’information: Dépouillement intégral des actes des notaires de Paris conservés pour l'année 1643 réalisé par Bertrand Garnier, bénévole; les actes ont été analysés d'après les répertoires ou les actes originaux (lorsqu'il n'y avait pas de répertoire)
      Date de création de la notice: 2022
    - Vendition: Jean Dems., 05 janvier 1643; MC/RE/IV/1; Numéroté séquentiellement dans le répertoire
    - Vendition: Antoine Gillet., 05 janvier 1643; MC/RE/IV/1; Numéroté séquentiellement dans le répertoire
    - Bail: Jean Canart., 05 janvier 1643; MC/RE/IV/1; Numéroté séquentiellement dans le répertoire
    - Bail: Guillaume Picard., 05 janvier 1643; MC/RE/IV/1; Numéroté séquentiellement dans le répertoire
    - Mariage: Louis Gouhault., 06 janvier 1643; MC/RE/IV/1; Numéroté séquentiellement dans le répertoire
    - Mariage: Samuel Deschamps, Emée Gouhault., 06 janvier 1643; MC/RE/IV/1; Numéroté séquentiellement dans le répertoire
    - Indemnité: Paul Carly., 08 janvier 1643; MC/RE/IV/1; Numéroté séquentiellement dans le répertoire
    - Indemnité: Octave Carly., 08 janvier 1643; MC/RE/IV/1; Numéroté séquentiellement dans le répertoire
    - Transport: Paul Carly., 08 janvier 1643; MC/RE/IV/1; Numéroté séquentiellement dans le répertoire
    - Transport: Nicolas Carly., 08 janvier 1643; MC/RE/IV/1; Numéroté séquentiellement dans le répertoire
    - Déclaration: Paul Carly., 08 janvier 1643; MC/RE/IV/1; Numéroté séquentiellement dans le répertoire
    - Déclaration: Nicolas Carly., 08 janvier 1643; MC/RE/IV/1; Numéroté séquentiellement dans le répertoire
    - Indemnité: Paul Carly., 08 janvier 1643; MC/RE/IV/1; Numéroté séquentiellement dans le répertoire
    - Indemnité: Nicolas Carly., 08 janvier 1643; MC/RE/IV/1; Numéroté séquentiellement dans le répertoire
    - Transport de rente: Louis Roger., 08 janvier 1643; MC/RE/IV/1; Numéroté séquentiellement dans le répertoire
    - Transport de rente: François Olier., 08 janvier 1643; MC/RE/IV/1; Numéroté séquentiellement dans le répertoire
    - Transport de rente: Charles de Gomer., 08 janvier 1643; MC/RE/IV/1; Numéroté séquentiellement dans le répertoire
    - Bail: Marie Miron., 08 janvier 1643; MC/RE/IV/1; Numéroté séquentiellement dans le répertoire
    - Bail: Jeanne Pillon., 08 janvier 1643; MC/RE/IV/1; Numéroté séquentiellement dans le répertoire
    - Titre nouvel: Laurent Coignet., 09 janvier 1643; MC/RE/IV/1; Numéroté séquentiellement dans le répertoire
    - Titre nouvel: Louise Chouard., 09 janvier 1643; MC/RE/IV/1; Numéroté séquentiellement dans le répertoire
    - Apprentissage: François de Neuf., 09 janvier 1643; MC/RE/IV/1; Numéroté séquentiellement dans le répertoire
    - Apprentissage: Jacques Calippe., 09 janvier 1643; MC/RE/IV/1; Numéroté séquentiellement dans le répertoire
    - Apprentissage: Adrien Deneuf., 09 janvier 1643; MC/RE/IV/1; Numéroté séquentiellement dans le répertoire
    - Quittance: Henri Godet., 10 janvier 1643; MC/RE/IV/1; Numéroté séquentiellement dans le répertoire
    - Quittance: Charles Prestre., 10 janvier 1643; MC/RE/IV/1; Numéroté séquentiellement dans le répertoire
    - Constitution: Pierre de Briou., 10 janvier 1643; MC/RE/IV/1; Numéroté séquentiellement dans le répertoire
    - Constitution: Anne Yvert., 10 janvier 1643; MC/RE/IV/1; Numéroté séquentiellement dans le répertoire
    - Titre nouvel: Toussaint Molin., 10 janvier 1643; MC/RE/IV/1; Numéroté séquentiellement dans le répertoire
    - Titre nouvel: Marie Miron., 10 janvier 1643; MC/RE/IV/1; Numéroté séquentiellement dans le répertoire
    - Titre nouvel: François Barré., 10 janvier 1643; MC/RE/IV/1; Numéroté séquentiellement dans le répertoire
    - Mariage: Martin Lamblin, Magdelaine Done., 11 janvier 1643; MC/RE/IV/1; Numéroté séquentiellement dans le répertoire
    - Mariage: Charles Bidault, Anne Picard., 11 janvier 1643; MC/RE/IV/1; Numéroté séquentiellement dans le répertoire
    - Vente et bail à rente: Claude Raguin., 11 janvier 1643; MC/RE/IV/1; Numéroté séquentiellement dans le répertoire
    - Vente et bail à rente: Jean Pelletier., 11 janvier 1643; MC/RE/IV/1; Numéroté séquentiellement dans le répertoire
    - Bail à rente: Claude Raguin., 11 janvier 1643; MC/RE/IV/1; Numéroté séquentiellement dans le répertoire
    - Bail à rente: Jean Pelletier., 11 janvier 1643; MC/RE/IV/1; Numéroté séquentiellement dans le répertoire
    - Acte de caution: Charles Douesnot., 11 janvier 1643; MC/RE/IV/1; Numéroté séquentiellement dans le répertoire
    - Acte de caution: Simon Douesnot., 11 janvier 1643; MC/RE/IV/1; Numéroté séquentiellement dans le répertoire
    - Acte de caution: Charles Prestre., 11 janvier 1643; MC/RE/IV/1; Numéroté séquentiellement dans le répertoire
    - Acte: Pierre Marc., 12 janvier 1643; MC/RE/IV/1; Numéroté séquentiellement dans le répertoire
    - Acte: Nicolas Thomassin., 12 janvier 1643; MC/RE/IV/1; Numéroté séquentiellement dans le répertoire